臺灣臺南地方法院刑事判決　　　　　　　　　　　九十一年度南簡上字第一七七號
　　上　訴　人　臺灣臺南地方法院檢察署
　　被　　　告　乙○○
右列上訴人因被告竊盜案件，不服本院九十一年度南簡字第六九三號中華民國九十一
年七月二十六日第一審判決（聲請案號：九十一年度偵字第六二０八號），提起上訴
，本院管轄之第二審合議庭判決如左：
    主  文
上訴駁回。
    事  實
一、謝福春於民國九十一年六月七日晚上八時許，在台南市○○區○○路一段三六一
    號前，見甲○○所有，停放於該處之車牌號碼ＮＤＯ—０四０號重型機車鑰匙未
    取下，遂意圖為自己不法之所有，以該鑰匙啟動該部機車而竊取之，得手後作為
    代步之用。嗣於同年月十二日下午四時五十五分許，其乘該機車途經台南市○區
    ○○路一六五巷五號前，為警查獲。
二、案經台南市警察局報請台灣台南地方法院檢察署檢察官偵查起訴。
    理  由
一、右開事實，業據被告謝福春於警訊、偵查中及本院第二審審理中坦承不諱，核與
    被害人甲○○指訴之情節相符，且有贓物認領保管單一紙在卷可資佐證，罪證明
    確，被告犯行堪以認定。
二、核被告所為，係犯刑法第三百二十條第一項之竊盜罪。原審以被告犯行明確，審
    酌其犯罪情狀，依刑事訴訟法第四百四十九條第一項前段、第四百五十四條第二
    項、刑法第三百二十條第一項、第四十一條第一項前段、罰金罰鍰提高標準條例
    第一條前段、第二條，判處拘役伍拾日，並諭知如易科罰金，以佰元折算壹日
    ，其認事用法，核無不合，量刑亦屬妥適。檢察官上訴意旨以：被告另於九十一
    年八月二十二日中午十二時三十五分許，在台南市○○路二四二號，竊取陳水何
    之ＦＺ九—一三六號重機車，該案與本案時間緊接，手段及罪名相同，顯係基於
    一個概括犯意反覆為之，應屬連續犯，依審判不可分原則，該案應為本案起訴效
    力所及，原審未及斟酌審判，難認允當，求予撤銷改判云云。惟查該案與本案之
    犯罪時間相隔達二月又十五日之久，且被告於本院第二審調查中係供明：其係犯
    本案後，因一時缺錢，始臨時起意犯本案，其自始並無犯該二案之概括犯意等語
    在卷，足見本案與該案，顯非其基於概括犯意所為，係另行起意所犯，二案間無
    連續犯之裁判上一罪關係可言，自無從併辦，原審未予併辦，尚無違誤，上訴無
    理由，應予駁回。
四、據上論斷，應依刑事訴訟法四百五十五條之一第一項、第三項、第三百六十八條
    ，判決如主文。
中      華       民       國      九十一     年     十      月  二十二  日
                              臺灣臺南地方法院刑事第二庭
                                  審判長法  官   侯  明  正
                                        法  官   鄭  燕  璘
                                        法  官   柯  顯  卿
右正本證明與原本無異
本件不得上訴
                                        書記官   盧  立  勇
中      華       民       國      九十一     年     十      月  二十三  日
附錄法條：
中華民國刑法第三百二十條第一項
意圖為自己或第三人不法之所有，而竊取他人之動產者，為竊盜罪，處五
年以下有期徒刑、拘役或五百元以下罰金。
